【裁判字號】    97,訴,644
【裁判日期】    970630
【裁判案由】    違反毒品危害防制條例
【裁判全文】
臺灣屏東地方法院刑事判決               97年度訴字第644號
公  訴  人  臺灣屏東地方法院檢察署檢察官
被      告  甲○○
上列被告因違反毒品危害防制條例案件，經檢察官提起公訴（97
年度毒偵字第743 號），被告於準備程序中就被訴事實為有罪之
陳述，本院合議庭裁定改依簡式審判程序審理，判決如下：
    主  文
甲○○施用第一級毒品，累犯，處有期徒刑壹年，扣案之海洛因
貳包（合計淨重：零點陸玖公克、空包裝總重：零點肆玖公克）
、含有海洛因成分之注射針筒玖支，均沒收銷燬之；又施用第二
級毒品，累犯，處有期徒刑捌月，扣案之甲基安非他命包（合
計含袋重：伍點捌公克）、含有甲基安非他命成分之吸食器壹
個，均沒收銷燬之。應執行有期徒刑壹年陸月，扣案之海洛因貳
包（合計淨重：零點陸玖公克、空包裝總重：零點肆玖公克）、
甲基安非他命包（合計含袋重：伍點捌公克）、含有海洛因
成分之注射針筒玖支、含有甲基安非他命成分之吸食器壹個，均
沒收銷燬之
    事  實
一、甲○○前於民國93年間因施用毒品案件，經本院以93年度毒
    聲字第729 號裁定送觀察、勒戒後，認無繼續施用毒品傾向
    ，於94年1 月19日釋放出所，由臺灣屏東地方法院檢察署檢
    察官以93年度毒偵字第1920號為不起訴處分確定。又其曾於
    93年間因傷害案件，經本院以93年度簡字第800 號判決判處
    拘役59日，上訴後，經本院以93年度簡上字第99號判決駁回
    ，並宣告緩刑2 年確定；復於94年間因違反毒品危害防制條
    例案件，經本院以94年度訴字第414 號判決判處應執行有期
    徒刑1 年2 月確定；再於94年間因竊盜案件，經本院以94年
    度簡字第529 號判決判處有期徒刑3 月確定，上開3 案接續
    執行，於96年3 月10日執行完畢。詎其猶不知悔改，仍未戒
    除毒癮，於觀察、勒戒執行完畢釋放後，5 年內復基於施用
    第一級毒品海洛因之犯意，於97年4 月16日19時許，將海洛
    因摻水稀釋後以注射針筒注射之方式，在屏東市○○街118
    之1 「米堤汽車旅館」內，施用第一級毒品海洛因1 次；另
    基於施用第二級毒品甲基安非他命之犯意，將甲基安非他命
    置於吸食器內燒烤產生煙氣，再以口鼻吸食之方式，在上開
    「米堤汽車旅館」內，施用第二級毒品甲基安非他命1 次。
    嗣於97年4 月16日21時許，為警在上開「米堤汽車旅館」20
    9 號房間內臨檢查獲，並扣得第一級毒品海洛因2 包（合計
    淨重：0.69公克、空包裝總重：0.49公克）、甲基安非他命
    3 包（合計含袋重：35.8公克）、含有海洛因成分之注射針
    筒9 支、含有甲基安非他命成分之吸食器1 個，經其同意採
    尿送驗結果呈嗎啡及甲基安非他命之陽性反應，始知上情。
二、案經屏東縣警察局移請臺灣屏東地方法院檢察署檢察官偵查
    起訴。
    理  由
一、本件被告甲○○所犯係死刑、無期徒刑、最輕本刑為3 年以
    上有期徒刑以外之罪，其於本院準備程序中就被訴事實為有
    罪之陳述，經法官告知被告簡式審判程序之旨，並聽取公訴
    人、被告之意見後，由本院合議庭依刑事訴訟法第273 條之
    1 第1 項規定，裁定由受命法官獨任進行簡式審判程序，先
    予敘明。
二、上開事實，業據被告於本院審理時坦承不諱（見本院卷第52
    頁），且被告為警查獲時採尿送驗結果呈嗎啡（即海洛因水
    解後之反應）及甲基安非他命之陽性反應，有台灣檢驗科技
    股份有限公司97年5 月5 日KＺ000000000000號濫用藥物尿液
    檢驗報告1 紙在卷可證（見偵卷第21頁）。又扣案之白色粉
    末2 包（合計淨重：0.69公克、空包裝總重：0.49公克），
    經送法務部調查局鑑驗結果，為第一級毒品海洛因之情，有
    該局97年5 月15日調科壹字第09723023860 號函1 紙在卷可
    稽（見本院卷第43頁），上述鑑驗結果，均係檢驗機關本於
    專業知識及以精密儀器或科學檢驗方法所得之結論，自可憑
    信。又扣案之白色晶體3 包（合計含袋重：35.8公克），經
    警以臺灣尖端先進生技醫藥股份有限公司之檢驗試劑檢驗結
    果，呈甲基安非他命之陽性反應，確為第二級毒品之事實，
    有初步檢驗報告單1 紙在卷可佐；扣案之注射針筒9 支、吸
    食器1 個，經本院於97年5 月30日進行勘驗，並依臺灣尖端
    先進生技醫藥股份有限公司之檢驗試劑檢驗結果，注射針筒
    9 支均呈海洛因之陽性反應，顯然均沾附有第一級毒品海洛
    因之事實；而吸食器1 個則呈甲基安非他命之陽性反應，顯
    然沾附有第二級毒品甲基安非他命之事實，有勘驗筆錄1 件
    及簡易快速篩檢試劑使用說明書10紙、勘驗照片13幀在卷可
    考（見本院卷第18至41頁），此外，復有查獲現場照片4 幀
    在卷可證（見警卷第8 至9 頁），足見被告自白與事實相符
    ，堪以採信。又被告前於93年間因施用毒品案件，經本院以
    93年度毒聲字第729 號裁定送觀察、勒戒後，認無繼續施用
    毒品傾向，於94年1 月19日釋放出所，由臺灣屏東地方法院
    檢察署檢察官以93年度毒偵字第1920號為不起訴處分確定，
    此有臺灣屏東地方法院檢察署刑案資料查註紀錄表、全國施
    用毒品案件紀錄表及臺灣高等法院被告全國前案紀錄表各1
    份在卷可參。從而，本件事證明確，被告犯行洵堪認定。
三、查海洛因及甲基安非他命分屬毒品危害防制條例第2 條第2
    項第1 款、第2 款所稱之第一級、第二級毒品，均不得持有
    、施用，被告竟持以施用，核其所為，係犯同條例第10條第
    1 項之施用第一級毒品罪及同條第2 項之施用第二級毒品罪
    。其施用前持有海洛因及甲基安非他命之低度行為，應為施
    用之高度行為所吸收，均不另論罪。又被告曾於93年間因傷
    害案件，經本院以93年度簡字第800 號判決判處拘役59日，
    上訴後，經本院以93年度簡上字第99號判決駁回，並宣告緩
    刑2 年確定；復於94年間因違反毒品危害防制條例案件，經
    本院以94年度訴字第414 號判決判處應執行有期徒刑1 年2
    月確定；再於94年間因竊盜案件，經本院以94年度簡字第52
    9 號判決判處有期徒刑3 月確定，上開3 案接續執行，於96
    年3 月10日執行完畢，此有臺灣屏東地方法院檢察署刑案資
    料查註紀錄表及臺灣高等法院被告全國前案紀錄表各1 份在
    卷可按，其受徒刑之執行完畢，5 年以內故意再犯有期徒刑
    以上之上述2 罪，皆為累犯，依法均應加重其刑。其所犯上
    述2 罪，犯意各別，行為互異，應予分別論罪，合併處罰。
    爰審酌被告素行非佳，經觀察、勒戒後，仍未能戒除毒癮，
    顯見其無戒毒悔改之意，惟念其施用毒品乃自戕行為及其犯
    罪後坦認犯行，態度尚稱良好等一切情狀，分別量處如主文
    所示之刑，並定其應執行之刑。扣案之海洛因2 包（合計淨
    重：0.69公克、空包裝總重：0.49公克）、甲基安非他命3
    包（合計含袋重：35.8公克），為第一級、第二級毒品，已
    如前述；含有海洛因成分之注射針筒9 支，因與第一級毒品
    無法析離；含有甲基安非他命成分之吸食器1 個，因與第二
    級毒品無法分離，應依毒品危害防制條例第18條第1 項前段
    規定，均沒收銷燬之。
據上論斷，應依刑事訴訟法第273 條之1 第1 項、第299 條第 1
項前段，毒品危害防制條例第10條第1 項、第2 項、第18條第 1
項前段，刑法第11條、第47條第1 項、第51條第5 款，判決如主
文。
本案經檢察官許英輝到庭執行職務。
中    華    民    國    97    年    6     月    30    日
                  刑事第二庭  法  官   蘇碧珠
上正本證明與原本無異。
如不服本判決應於收受本判決送達後10日內向本院提出上訴書狀
，其未敘述上訴理由者，並得於提起上訴後10日內向本院補提理
由書狀（均須按他造當事人之人數附繕本）「切勿逕送上級法院
」
中    華    民    國    97    年    6     月    30    日
                              書記官   賀燕花
附錄本案論罪科刑法條全文
毒品危害防制條例第10條：
施用第一級毒品者，處6月以上5年以下有期徒刑。
施用第二級毒品者，處3年以下有期徒刑。


司法院資訊處製作；財團法人民間司法改革基金會備份。
